【裁判字號】    99,基小,1317
【裁判日期】    990813
【裁判案由】    給付借款
【裁判全文】
臺灣基隆地方法院基隆簡易庭小額民事判決
原      告  萬榮行銷股份有限公司
法定代理人  乙○○
訴訟代理人  甲○○
被      告  丙○○
上列當事人間請求給付借款事件，本院於民國99年8月3日言詞辯
論終結，判決如下：
    主  文
被告應給付原告新臺幣肆萬零伍拾元，及其中新臺幣萬玖仟
玖佰伍拾元自民國九十三年九月六日起至民國九十三年十月十
一日止按週年百分之十八‧二五、自民國九十三年十月十二日起
至清償日止，按週年百分之二十計算之利息。
訴訟費用新臺幣壹仟元由被告負擔。
本判決得假執行。
    事實及理由
一、原告起訴主張：被告於民國92年11月24日與訴外人萬泰商業
    銀行股份有限公司訂立小額循環信用貸款契約，約定以GEO-
    RGE&MARY現金卡為工具循環使用，並開設相對帳戶循環使用
    ，利息按週年利率百分之18.25 計算，若未依約於繳款期限
    前繳款時，即喪失期限利益，全部債務視為到期，並改按週
    年利率百分之20計付遲延利息，詎被告未依約還款，尚欠如
    主文第1 項所示之金額及利息未清償。又訴外人萬泰商業銀
    行股份有限公司已將其對被告之債權讓與原告，並將受讓債
    權之通知以公告方式代之，為此提起本訴等情。
二、被告到庭陳稱：對原告上開主張不爭執，並請求原告讓被告
    分期清償，可以每月扣薪新臺幣（下同）5 仟元清償債務等
    語。
三、經查，原告主張之上開事實，業據提出小額循環信用貸款契
    約、交易明細表、萬榮行銷股份有限公司變更登記表、債權
    讓與證明書、94年12月2 日民眾日報節本等件影本為證，核
    屬相符，復為被告所不爭執，自堪信為真實。至被告抗辯其
    無資力一次清償上開債務，請求分期清償，乃係執行問題，
    不得據為不負履行義務之抗辯（最高法院19年度上字第1733
    號判例意旨參照），是被告抗辯自無可採。又被告所負債務
    得否分期清償，事屬原告權利，非本院所能審究，應由兩造
    另行協商，附予敘明。
四、從而，原告依兩造間消費借貸之法律關係，請求被告給付如
    主文第1 項所示之金額及利息，為有理由，應予准許。
五、本件係適用小額程序所為被告敗訴之判決，依民事訴訟法第
    436條之20規定，應依職權宣告假執行。
六、訴訟費用即第一審裁判費1,000元由被告負擔。
七、依民事訴訟法第436條之23、第436條第2項、第78條、第436
    條之19第1項、第436條之20規定，判決如主文。
中    華    民    國    99    年     8    月    13    日
                  基隆簡易庭法  官  徐世禎
以上正本係照原本作成。
對於本件判決如有不服，應於收受送達後20日內向本院提出上訴
書狀，上訴於本院合議庭，並按他造當事人之人數附具繕本。
當事人之上訴，非以判決違背法令為理由不得為之，上訴狀應記
載上訴理由，表明下列各款事項：
(一)原判決所違背之法令及其具體內容。
(二)依訴訟資料可認為原判決有違背法令之具體事實。
中    華    民    國    99    年     8    月    13    日
                            書記官  周素秋

司法院資訊處製作；財團法人民間司法改革基金會備份。
